臺灣彰化地方法院刑事判決　　　　　　　100年度易字第232號
公　訴　人　臺灣彰化地方法院檢察署檢察官
被　　　告　楊朝貴
上列被告因竊盜案件，經檢察官提起公訴（100 年度偵緝字第92
號），本院依簡式審判程序判決如下：
    主  文
楊朝貴共同攜帶兇器竊盜，累犯，處有期徒刑拾月，扣案如附表
所示之物均沒收。又共同攜帶兇器竊盜，未遂，累犯，處有期徒
刑陸月，扣案如附表所示之物均沒收。又共同攜帶兇器竊盜，累
犯，處有期徒刑拾月，扣案如附表所示之物均沒收。應執行有期
徒刑壹年拾月，扣案如附表所示之物均沒收。
    事  實
一、楊朝貴前因施用毒品案件，經本院以93年度訴字第611 號
    判決處有期徒刑8 月確定，另因竊盜案件，經本院以94年
    度易字第63號判決處有期徒刑2 年確定，再因施用毒品案
    件，經本院以93年度易字第1154號判決處有期徒刑4 月確定
    ，又因施用毒品案件，經本院以93年度訴字第1525號判決
    處有期徒刑10月確定，上開、二案所處罪刑另定應執行
    有期徒刑1 年1 月確定，均經送監執行，於民國97年3 月13
    日因假釋出監付保護管束，於97年5 月6 日假釋期滿未經撤
    銷假釋，其未執行之刑，以已執行論。仍不知警惕，與周嘉
    全（業經本院以99年度易字第474 號判決處應執行有期徒刑
    1 年6 月確定）共同意圖為自己不法之所有，並基於竊盜之
    犯意聯絡，分別為下列行為：
    (一)於99年1 月20日上午9 時34分許前之同年1 月間某日晚間
      ，由楊朝貴駕車搭載周嘉全，攜帶楊朝貴所有客觀上足供
      兇器使用如附表所示之物，至雲林縣西螺鎮○○里○○路
      110 號（門牌整編前為雲林縣西螺鎮○○路333 巷94號）
      前之光華046 號電線桿，先由楊朝貴持人孔蓋掀蓋器將水
      溝蓋掀起，周嘉全將水溝內電纜線拉高，楊朝貴再持鐵剪
      將電纜線剪斷，將電纜線拉出後收至車輛行李廂內，以此
      方式竊取臺灣電力股份有限公司（下稱臺電公司）所有，
      由邱清元管理之電纜線47公尺得手。
    (二)於99年2 月10日凌晨2 時7 分許，由楊朝貴駕駛租得之車
      牌號碼AN-1246 號自用小客車搭載周嘉全，攜帶楊朝貴所
      有客觀上足供兇器使用如附表所示之物，至彰化縣埤頭鄉
      合興村斗苑西路市場巷37號前，由楊朝貴持人孔蓋掀蓋器
      將水溝蓋掀起，周嘉全正欲將水溝內臺電公司所有之電纜
      線拉起之際，為附近住戶發覺，2 人立即駕車逃離現場，
      而未能竊取電纜線得手。
    (三)楊朝貴駕駛上開自用小客車搭載周嘉全於99年2 月10日凌
      晨逃離上開(二)所示現場後，於同日凌晨某時，其二人復攜
      帶楊朝貴所有客觀上足供兇器使用如附表所示之物，至彰
      化縣埤頭鄉○○村○○○街127 號前，先由楊朝貴持人孔
      蓋掀蓋器將水溝蓋掀起，周嘉全將水溝內電纜線拉高，楊
      朝貴再持鐵剪將電纜線剪斷，將電纜線拉出後收至上開車
      輛之行李廂內，以此方式竊取臺電公司所有由陳加秋管理
      之電纜線共159 公尺得手。
    嗣經警調閱監視器錄影畫面，並於100 年1 月28日上午6 時
    45分許持臺灣雲林地方法院所核發之搜索票，至楊朝貴所承
    租位於雲林縣崙背鄉新庄51號之套房執行搜索，扣得如附表
    所示之物，查悉上情。
二、案經彰化縣警察局北斗分局報告臺灣彰化地方法院檢察署檢
    察官偵查起訴。
    理  由
一、被告楊朝貴所涉為死刑、無期徒刑、最輕本刑為3 年以上有
    期徒刑或高等法院管轄第一審案件以外之罪，並於本院行準
    備程序時就被訴事實為有罪之陳述，本院依刑事訴訟法第27
    3 條之1 第1 項規定，裁定改行簡式審判程序，先予敘明。
二、上揭犯罪事實，業據被告於警詢、偵訊及本院審理時坦承不
    諱（見警卷、100 年度偵緝字第92號卷第3 、38頁、本院卷
    第47、51頁），核與證人即共犯周嘉全於警詢、偵訊之證述
    、證人陳忠逸、邱清元、陳加秋於警詢之證述相符（見警卷
    、99年度偵字第4252號卷第32頁），並有科仕崴汽車公司租
    賃合約書、科仕崴承租人紀錄表、車籍查詢─基本資料詳細
    畫面、臺電公司雲林區營業處電力線路失竊現場調查報告表
    各1 份、臺電公司電力線路失竊現場調查報告2 紙、監視器
    翻拍畫面10張、照片8 張、彰化縣警察局搜索扣押筆錄1 份
    在卷可稽（見警卷、本院卷第34頁），且有扣案如附表所示
    之物可證，足認被告自白與相符。綜上，本案事證明確，被
    告犯行洵堪認定，應依法論科。
三、論罪科刑之理由：
  (一)按刑法第321 條第1 項第3 款攜帶兇器竊盜罪，係以行為人
    攜帶兇器竊盜為其加重條件，此所謂兇器，其種類並無限制
    ，凡客觀上足以對人之生命、身體、安全構成威脅，具有危
    險性之兇器均屬之，且祇須行竊時攜帶此種具有危險性之兇
    器為已足，並不以攜帶之初有行兇之意圖為必要（最高法院
    79年臺上字第5253號判例意旨參照）。查被告所持供竊盜使
    用如附表所示之物，係金屬製品，質地堅硬，客觀上足對人
    之生命、身體、安全構成威脅，具有危險性，為刑法第321
    條第1 項第3 款所稱之兇器無疑。
  (二)被告行為後，刑法第321 條於100 年1 月26日修正公布，自
    同年月28日起施行。修正前刑法第321 條第1 項規定為：「
    犯竊盜罪而有左列情形之一者，處6 月以上、5 年以下有期
    徒刑：一於夜間侵入住宅或有人居住之建築物、船艦或隱匿
    其內而犯之者。二毀越門扇、牆垣或其他安全設備而犯之者
    。三攜帶兇器而犯之者。四結夥三人以上而犯之者。五乘火
    災、水災或其他災害之際而犯之者。六在車站或埠頭而犯之
    者。」修正後刑法第321 條第1 項則規定為：「犯竊盜罪而
    有下列情形之一者，處6 月以上、5 年以下有期徒刑，得併
    科新臺幣10萬元以下罰金：一侵入住宅或有人居住之建築物
    、船艦或隱匿其內而犯之者。二毀越門扇、牆垣或其他安全
    設備而犯之者。三攜帶兇器而犯之者。四結夥三人以上而犯
    之者。五乘火災、水災或其他災害之際而犯之者。六在車站
    、埠頭、航空站或其他供水、陸、空公眾運輸之舟、車、航
    空機內而犯之者。」修正後該條項規定除增加得併科罰金之
    規定外，並刪除原第1 款「於夜間」之要件，且就第6 款增
    加「航空站、其他供水、陸、空公眾運輸之舟、車、航空機
    內」之要件，擴大加重竊盜罪之適用範圍，經比較新、舊法
    律，修正後刑法第321 條第1 項並無有利於被告之情形，依
    刑法第2 條第1 項前段規定，自應用行為時法即修正前刑法
    第321 條第1 項規定。
  (三)被告上開各次竊盜犯行均係竊盜電線，依電業法第105 條規
    定，應依刑法之規定從重處斷。核被告所為如事實欄一、(一)
    、(三)所示犯行，係犯刑法第321 條第1 項第3 款攜帶兇器竊
    盜罪；如事實欄一、(二)所示犯行，則係犯同法第321 條第3
    項、第1 項第3 款攜帶兇器竊盜未遂罪。被告就上開各次犯
    行，與共犯周嘉全均有犯意聯絡及行為分擔，應論以共同正
    犯。且其所為上開各次犯行，均犯意有別，行為互殊，應予
    分論併罰。被告前因施用毒品案件，經本院以93年度訴字
    第611 號判決處有期徒刑8 月確定，另因竊盜案件，經本
    院以94年度易字第63號判決處有期徒刑2 年確定，再因施
    用毒品案件，經本院以93年度易字第1154號判決處有期徒刑
    4 月確定，又因施用毒品案件，經本院以93年度訴字第15
    25號判決處有期徒刑10月確定，上開、二案所處罪刑另
    定應執行有期徒刑1 年1 月確定，均經送監執行，於97年3
    月13日因假釋出監付保護管束，於97年5 月6 日假釋期滿未
    經撤銷假釋，其未執行之刑，以已執行論，有臺灣高等法院
    被告前案紀錄表可稽，被告於有期徒刑執行完畢後5 年內又
    故意再犯本案各罪，均為累犯，應依刑法第47條第1 項規定
    ，各加重其刑。被告所為如事實欄一、(二)所示竊盜犯行，雖
    已著手竊取電纜線之行為，惟尚未竊得電纜線，即因遭鄰近
    住戶發覺而逃離現場，其犯行尚屬未遂，爰依刑法第25條第
    2 項規定，按既遂犯之刑減輕之，此部分刑有加重及減輕者
    ，並依法先加後減之。
  (四)爰審酌被告正值壯年，不思以正當方式謀生，僅因貪圖不法
    利益，即竊取電纜線，顯然欠缺法治觀念，所為侵害他人財
    產法益，且係以攜帶兇器之方式為之，危害社會治安，行為
    甚不足取，惟其犯後坦承犯行，尚有悔意，暨審酌其犯罪動
    機、犯後態度、參與犯罪之程度、智識程度、生活狀況及犯
    罪所生之危害等一切情狀，分別量處如主文所示之刑，並定
    其應執行刑，以示懲儆。
  (五)末查，扣案如附表所示之物，係被告所有供其與共犯周嘉全
    為本案各次竊盜犯行所用之物，業據被告供陳明確（100 年
    度偵緝字第92號卷第39頁、本院卷第50至51頁），核與證人
    周嘉全證述相符（見警卷），爰依刑法第38條第1 項第2 款
    規定宣告沒收如主文所示。
據上論斷，應依刑事訴訟法第273 條之1 第1 項、第299 條第1
項前段，電業法第105 條，刑法第2 條第1 項前段、第28條、修
正前刑法第321 條第1 項第3 款、第2 項、刑法第47條第1 項、
第25條第2 項、第51條第5 款、第38條第1 項第2 款，判決如主
文。
本案經檢察官廖偉志到庭執行職務。
中    華    民    國   100    年    3     月    31    日
                  刑事第一庭  法  官  楊舒嵐
以上正本證明與原本無異。
如不服本判決應於收受判決後10日內向本院提出上訴書狀，並應
敘述具體理由；其未敘述上訴理由者，應於上訴期間屆滿後20日
內向本院補提理由書(均須按他造當事人之人數附繕本)「切勿逕
送上級法院」。
告訴人或被害人對於判決如有不服具備理由請求檢察官上訴者，
其上訴期間之計算係以檢察官收受判決正本之日期為準。
中    華    民    國   100    年    3     月    31    日
                              書記官  陳如玲
附表：
編號1、工具1組。
編號2、人孔蓋掀蓋器1支。
編號3、大型鐵剪1支。
編號4、工具箱1盒。
編號5、拉勾1支。
編號6、扳手1支。
附錄論罪科刑法條：
修正前刑法第321條第1項
犯竊盜罪而有下列情形之一者，處 6 月以上、5 年以下有期徒
刑：
一、侵入住宅或有人居住之建築物、船艦或隱匿其內而犯之者。
二、毀越門扇、牆垣或其他安全設備而犯之者。
三、攜帶兇器而犯之者。
四、結夥三人以上而犯之者。
五、乘火災、水災或其他災害之際而犯之者。
六、在車站、埠頭、航空站或其他供水、陸、空公眾運輸之舟、
    車、航空機內而犯之者。
電業法第105條
（罰則（一）----供電設備之竊盜或損壞）
竊盜或損壞電桿、電線、變壓器或其他供電設備者，依刑法之規
定從重處斷。